【裁判字號】    91,交抗,855
【裁判日期】    920218
【裁判案由】    聲明異議
【裁判全文】
臺灣高等法院臺中分院刑事裁定              民國九十一年度交抗字第八五五號
    抗  告  人
    即受處分人    甲○○  男五.
右抗告人因聲明異議案件，不服台灣台中地方法院中華民國九十一年十月二十四日裁
定 (九十一年度交聲字第八一一號），提起抗告，本院裁定如左：
    主      文
抗告駁回。
    理      由
一、抗告意旨略以：抗告人於民國九十年十月十日十二時三十分駕駛ＰＨ─○八二七
    號自用小客車，行駛於國道高速公路南下二三八公里至二七六公里之間，被連續
    照相，而認定有三次超速行駛之違規情事，由於抗告人一直未接獲違規處罰通知
    及相片，致延誤繳款，又被處以加倍罰款，顯有違誤，原裁定駁回抗告人之異議
    ，尚有未當等語。
二、按汽車行駛高速公路應依速限標誌指示，違反者處新臺幣三千元以上、六千元以
    下罰款，並記違規點一點，高速公路交通管制規則第五條、道路交通管理處罰條
    例第三十三條第一項、第六十三條第一項分別訂有明文，又依違反道路管理事件
    統一裁罰標準表規定，違反處罰條例第三十三條規定，逾期者，處以罰鍰新臺幣
    六千元，並記違規點數一點。復按當事人變更其送達之處所而不向行政機關陳明
    ，致有應送達之處所不明者，行政機關得依職權命為公示送達，行政程序法第七
    十八條第三項，第一項亦有明文規定，又汽車所有人名稱、地址等如有變更，均
    應向公路監理機關辦理登記，如不依規定申報登記者，處汽車所有人新臺幣九百
    元以上，一千八百元以下罰款，道路交通安全規則第二十三條第一項，道路交通
    管理處罰條例第十六條第一項第一款亦定明文。
三、查抗告人對於違規超速為警舉發之事實並不否認，又有國道公路警察局舉發道路
    交通管理事件通知單三份附卷可稽，而抗告人上述違規之舉發通知單，經依法定
    地址台中市西屯區○○○街一─三號送達，因遷移不明，原舉發單依遂依行政程
    序法第七十八條規定，辦理公示送達，有內政部警政署國道公路警察局第四警察
    隊送達違規舉發通知單被退回三份及公示送達之公告一份在卷足憑，抗告人又未
    能提出其住址變更有依規定向公路監理機關申報登記變更之記錄，則原處分機關
    依規定均裁定罰款各為新臺幣六千元，即無不合，原審駁回抗告人異議之聲明，
    也無不當，抗告人之抗告為無理由，應予駁回。
四、據上論斷，應依刑事訴訟法第四百十二條，道路交通案件處理辦法第二十六條裁
    定如主文。
中      華      民      國      九十二  年      二      月      十八    日
                                臺灣高等法院臺中分院刑事第八庭
                                      審判長法  官  羅  得  村
                                            法  官  劉  榮  服
                                            法  官  陳  毓  秀
右正本證明與原本無異。
不得再抗告。
                                            書記官  林  水  濱
中      華      民      國      九十二  年      二      月      十九    日
                                                                        Ａ


司法院資訊處製作；財團法人民間司法改革基金會備份。
